臺灣桃園地方法院小額民事判決
111年度桃保險小字第342號
原      告  新安東京海上產物保險股份有限公司

法定代理人  陳忠鏗  
訴訟代理人  許昶華  
            謝京燁  
被      告  林庭吟  

上列當事人間請求損害賠償事件，本院於民國111 年8 月4 日言
詞辯論終結，判決如下：
    主    文
被告應給付原告新臺幣貳萬零壹拾捌元，及自民國一百一十一年
七月五日起至清償日止，按週年利率百分之五計算之利息。
訴訟費用新臺幣壹仟元由被告負擔。
本判決得假執行。
    理由要領
一、原告主張：被告於民國109 年8月5 日8 時30分許，騎乘車
    牌號碼000-0000號普通重型機車，行經桃園市○○區○○路00號
    前時，因駕車不慎，致撞擊原告承保、訴外人林春蓮駕駛其
    所有之車牌號碼0000-00號自用小客車（下稱系爭車輛），
    致系爭車輛受損等情，業據其提出系爭車輛行車執照、車損
    照片等為證，並據本院依職權向桃園市政府警察局大溪分局
    調閱本件道路交通事故現場圖、調查報告表㈠㈡及現場照片等
    資料，經核與原告所述相符，且為被告所不爭執，堪信為真
    實。
二、至被告雖辯稱：係沒有碰到系爭車輛後方，後面的鈑金也不
    需要修理，原告卻把整台車都修了云云。惟經本院當庭勘驗
    事發時之路口監視器畫面結果：系爭車輛沿桃園市大溪區介
    壽路行駛於內側車道（往大溪方向），適有被告騎乘機車行
    駛於同向外側車道，欲變換至內側車道時與系爭車輛發生擦
    撞等情，此有勘驗筆錄可參（見本院卷第54頁反面），依上
    開勘驗結果，明確可見事發時被告騎乘機車確於倒車時撞擊
    其左側之系爭車輛右側車身。另系爭車輛駕駛人林春蓮於事
    發當日接受警方詢問時陳稱：「我車身右方與對方碰撞，車
    身右方的車門都有受損」等語（見本院卷第29頁反面）。是
    綜合上開事證，已足認被告於事發時確有駕車不慎撞擊系爭
    車輛右側車身之事實。再經本院核閱上開估價單所示（見本
    院卷第12、13頁），已明確記載各維修項目內容、價格費用
    ，維修部位均係右側部位，與系爭車輛係遭被告騎乘機車撞
    擊可能產生之車損部位、受損情形無明顯出入，難認有何重
    大不合理之處，被告亦未能具體指明原告所提估價單中有何
    不符實際之處，是其所辯，即難憑採。
三、按物被毀損時，被害人除得依民法第196 條請求賠償外，並
    不排除民法第213 條至第215 條之適用。依民法第196 條請
    求賠償物被毀損所減少之價額，得以修復費用為估定之標準
    ，但以必要者為限（例如：修理材料以新品換舊品，應予折
    舊）。查系爭車輛修復費用為新臺幣（下同）29,537 元（
    工資18,960元、零件10,577 元），有順益汽車股份有限公
    司出具之估價單及統一發票在卷可稽（見本院卷第12至14頁
    ）。復依行政院財政部發布之「固定資產耐用年數表」規定
    ，汽車如非屬運輸業用客車、貨車，其耐用年數為5 年，並
    依同部訂定之「固定資產折舊率表」規定，耐用年數5 年依
    定率遞減法之折舊率為千分之369 ，其最後1年之折舊額，
    加歷年折舊累計額，其總和不得超過該資產成本原額10分之
    9 。查系爭車輛係於100 年12月出廠，有系爭車輛行車執照
    1紙在卷為憑（見本院卷第9頁），至本件事故發生之109 年
    8 月5 日，系爭車輛之實際使用年數已逾5年，故原告就零
    件部分得請求之金額應以1,058元為限（10,577×1/10＝1,058
    元），加計工資18,960元，共20,018元，即為原告得請求之
    修復費用。
四、綜上所述，原告依侵權行為法律關係，請求被告給付20,018
     元，及自起訴狀繕本送達（見本院卷第43頁）之翌日即111
     年7 月5 日起至清償日止，按週年利率5%計算之利息，為
    有理由，應予准許。
五、本件係依民事訴訟法第436 條之8 第1 項適用小額訴訟程序
    所為之判決，依同法第436 條之20之規定，法院為被告敗訴
    之判決時，應依職權宣告假執行。
六、本件事證已臻明確，兩造其餘攻擊防禦方法，核與判決結果
    不生影響，爰不逐一論述。
七、訴訟費用負擔之依據：民事訴訟法第78條。並依同法第436 
    條之19第1 項規定，確定訴訟費用1,000 元由被告負擔。
　　
中    華    民    國   111    年    8     月    25    日
                  桃園簡易庭  法  官  汪智陽
以上正本係照原本作成。
如不服本判決，應於送達後20日內，向本院提出上訴狀並表明上
訴理由，如於本判決宣示後送達前提起上訴者，應於判決送達後
20日內補提上訴理由書（須附繕本）。
如委任律師提起上訴者，應一併繳納上訴審裁判費。
中    華    民    國   111    年    8     月    25    日
                              書記官  陳家蓁